臺灣臺南地方法院民事判決　　　　　　　 95年度訴字第713號
原　　　告　乙○○
　　　　　　甲○○
被　　　告　丙○○
上當事人間請求侵權行為損害賠償事件，經本院於民國95年12月
20日言詞辯論終結，判決如下：
    主    文
被告應給付原告乙○○新台幣參萬陸仟陸佰玖拾元、甲○○新台
幣壹拾參萬捌仟捌佰肆拾伍元。
原告其餘之訴駁回。
訴訟費用新台幣陸仟伍佰元元由被告負擔新台幣壹仟玖佰貳拾元
，由原告乙○○負擔新台幣玖佰伍拾柒元，其餘新台幣參仟陸佰
貳拾參元由原告甲○○負擔。
本判決原告勝訴部份得假執行。
    事實及理由
一、本件原告乙○○經合法通知，無正當理由未於最後言詞辯論
    期日到庭，經核無民事訴訟法第386條第1項各款情形，爰依
    被告之聲請，由其一造辯論而為判決。
二、原告起訴主張：
(一)、被告於民國（下同）94年8月26日在台南縣永康市○○路227
    巷2號原告甲○○之住宅門前，毆傷原告乙○○，致乙○○
    受有頭部外傷、右手腕挫傷、左手及左膝擦傷等傷害，並與
    原告甲○○拉扯，致甲○○跌入屋前水溝而受有右手無名指
    掌骨骨折之傷害，有永康市奇美醫院診斷書可證，傷害部分
    業經提出告訴，經檢察官提起公訴，經本院以95年度簡字第
    1428號判決被告犯傷害罪，並處拘役59日確定。
(二)、原告乙○○請求賠償126,000元，所受之損害如下：
  1.醫療費用新台幣（下同）36,000元。
  2.不能工作之損失30,000元，原告為水電工，每月收入有二至
    四萬元，因本件傷害休息一個多月。
  3.精神慰撫金60,000元。
(三)、原告甲○○請求賠償468,000元，所受之損害如下：
  1.醫療費用新台幣（下同）168,000元。
  2.不能工作之損失100,000元，原告為水電工，每月收入有二
    至四萬元，因本件傷害休息四、五個月。
  3.精神慰撫金200,000元。
三、被告則以：當時家門口有水溝，是在拉扯之間原告才受傷的
    ，被告並無毆打原告等語，資為抗辯，並聲明駁回原告之訴
    。
四、得心證之理由：
(一)、本件兩造不爭執之事項為：被告於94年8月26日晚間九時許
    ，在原告甲○○住處毆打原告乙○○，致乙○○受有頭部外
    傷、右手腕挫傷、左手及左膝擦傷等傷害，又與原告甲○○
    拉扯，致甲○○跌落屋前水溝，而受有右手無名指掌骨骨折
    之傷害。被告並經本院以95 年度簡字第1428號判處拘役59
    日確定在案。本件之爭點為：1.被告應賠償原告醫療費用若
    干？2.被告應賠償原告不能工作之損失若干？3.被告應賠償
    原告精神慰撫金若干？
(二)、經查，原告主張被告於94年8月26日在台南縣永康市○○路
    227 巷2號原告甲○○之住宅門前，毆傷原告乙○○，致乙
    ○○受有頭部外傷、右手腕挫傷、左手及左膝擦傷等傷害，
    並與原告甲○○拉扯，致甲○○跌入屋前水溝而受有右手無
    名指掌骨骨折之傷害，有永康市奇美醫院診斷書可證，傷害
    部分業經提出告訴，經檢察官提起公訴，經本院以95年度簡
    字第1428號判決被告犯傷害罪，並處拘役59日確定等事實，
    業據其提出奇美醫院94年9月12日、94年8月26日診斷證明書
    各一紙為證，並經本院依職權調閱本院95年度簡字第1428號
    傷害案件卷宗核閱屬實，並為被告所不爭執，堪信為真實。
(三)、按因故意或過失，不法侵害他人之權利者，負損害賠償責任
    ；不法侵害他人之身體或健康者，對於被害人因此喪失或減
    少勞動能力或增加生活上之需要時，應負損害賠償責任；不
    法侵害他人之身體、健康、名譽、自由、信用、隱私、貞操
    ，或不法侵害其他人格法益而情節重大者，被害人雖非財產
    上之損害，亦得請求賠償相當之金額；民法第184條第1項前
    段、第193條、第195條分別定有明文。原告依上揭法條規定
    ，請求被告賠償損害，自無不合，茲將其各項請求分述如次
    ：
  1.原告乙○○部分：
  (1)醫療費用部分：原告乙○○主張因遭被告毆傷而支出醫療費
    用36,000元，惟經本院函詢奇美醫院，奇美醫院回覆稱原告
    乙○○支出之醫療費用為850元，有奇美醫院95年12月11日
    函附卷可按，則於告請求被告賠償之醫療費用金額於850元
    之範圍內為由理由，應予准許，逾此部分之請求，因無證據
    證明之，為無理由，應予駁回。
  (2)勞動力減少之損失部分：原告乙○○主張其受傷後休養一個
    多月不能工作，每月收入20,000元至40,000元，共計損失
    30,000元云云，惟無法提出薪資證明證明之，實難憑信。查
    原告乙○○受傷時年齡為四十二歲九個月，正值青壯年，顯
    有工作能力，其雖無法提出薪資證明，惟亦不能遽認其無工
    作之收入，本院因認以勞工之基本工資，即每月15,840元為
    標準計算其勞動能力損失，應屬適當；又據奇美醫院函覆本
    院關於原告乙○○之病情摘要記載，原告乙○○於94年8月
    26日至急診求診，於治療後出院，如依病人就診之病況未惡
    化或產生併發症，休息二週至一個月可恢復。本院認為以一
    個月之工作能力計算其損失，應屬合理。故此部分被告應給
    付原告乙○○15,840元，原告逾此部分之請求，為無理由，
    應予駁回。
  (3)精神慰撫金部分：原告主張其因遭被告毆打受傷，受有精神
    上之痛苦，因而請求被告賠償精神慰撫金60,000元。按慰撫
    金金額之認定，除依所受身體上及精神上痛苦程度及所造成
    之影響二者予以衡量外，尚須斟酌雙方之身分、資力、與加
    害之程度及各種情形，予以核定。經查，原告乙○○於94年
    8 月26日遭被告毆打後，至奇美醫院急診治療後即返家，依
    奇美醫院94年8月26日診斷證明書所載，原告受有「頭部外
    傷並挫擦傷、右手腕挫傷、左手及左上臂及左膝擦傷」之傷
    害；原告名下有土地四筆，財產總額為460,308元；被告名
    下無不動產，92、93、94年度之薪資給付總額分別為85,000
    元、52,800元、50,000元等情，業據原告提出診斷證明書一
    紙，並經本院依職權調閱稅務電子閘門財產所得調件明細表
    附卷可按。依兩造之身分、地位、經濟能力及傷害程度，認
    原告乙○○請求之慰撫金於20,000元之範圍內尚無不當，爰
    予准許之。逾此部分之請求為無理由，應予駁回。
  (4)綜上所述，被告應給付原告乙○○36,690元（計算方式：
    850＋15840＋20,000＝36690）。
  2.原告甲○○部分：
  (1)醫療費用部分：原告甲○○主張因遭被告毆傷而支出醫療費
    用168,000元，並提出奇美醫院醫療費用收據二張、中國傳
    統國術損傷整復協會證明書一紙為證。經本院函詢奇美醫院
    ，奇美醫院回覆稱原告甲○○支出之醫療費用為6,765元（
    住院自付額4,293元，門、急診自付額2,472元）有奇美醫院
    95年12月11日函附卷可按；又中國傳統國術損傷整復協會證
    明書記載原告因右掌骨折傷而於94年9月1日至同年11月15日
    至該協會就診76次，每次收費200元至400元，共計支出醫療
    費用30,400元，經核其醫療部位與就診期間均與本件原告因
    遭被告傷害所致受傷之情節相符，堪認其為原告因本件傷害
    而支出之醫療費用，被告空言抗辯該收據與原告所受之傷害
    無關云云，不足採信。原告甲○○請求被告賠償之醫療費用
    金額於37,165元（6,765＋30,400＝37,165）之範圍內為由
    理由，應予准許，逾此部分之請求，因無證據證明之，為無
    理由，應予駁回。
  (2)勞動力減少之損失部分：原告甲○○主張其受傷後休養四、
    五個月不能工作，每月收入20,000元至40,000元，共計損失
    100,000元云云，惟無法提出薪資證明證明之，實難憑信。
    查原告甲○○受傷時年齡為四十一歲，正值青壯年，顯有工
    作能力，其雖無法提出薪資證明，惟亦不能遽認其無工作之
    收入，本院因認以勞工之基本工資，即每月15,840元為標準
    計算其勞動能力損失，應屬適當；又據奇美醫院函覆本院關
    於原告甲○○之病情摘要記載，原告甲○○因右手無名指掌
    股骨折，於94年8月27日入院施予鋼釘鋼絲復位手術，於94
    年8月29日出院後，約一個半月至二個月不能工作。本院認
    為以二個月之工作能力計算其損失，應屬合理。故此部分被
    告應給付原告甲○○31,680元（計算方式：15840×2＝
    31680 ），原告逾此部分之請求，為無理由，應予駁回。
  (3)精神慰撫金部分：原告主張其因遭被告毆打受傷，受有精神
    上之痛苦，因而請求被告賠償精神慰撫金60,000元。按慰撫
    金金額之認定，除依所受身體上及精神上痛苦程度及所造成
    之影響二者予以衡量外，尚須斟酌雙方之身分、資力、與加
    害之程度及各種情形，予以核定。經查，原告於94年8月26
    日因遭被告傷害而致右手無名指掌股骨折，於94年8月27日
    入院施予鋼釘鋼絲復位手術，於94年8月29日出，依奇美醫
    院94年9月12日診斷證明書所載，原告受有「右手無名指掌
    股骨折」之傷害；其名下有房屋一間、土地一筆、汽車一輛
    財產總額為1,152,400元；被告名下無不動產，92、93、94
    年度之薪資給付總額分別為85,000元、52 ,800 元、50,000
    元等情，業據原告提出診斷證明書一紙，並經本院依職權調
    閱稅務電子閘門財產所得調件明細表附卷可按。依兩造之身
    分、地位、經濟能力及傷害程度，認原告甲○○請求之慰撫
    金於70,000元之範圍內尚無不當，爰予准許之。逾此部分之
    請求為無理由，應予駁回。
  (4)綜上所述，被告應給付原告甲○○138,845元（計算方式：
    37165＋31680＋70000＝138845）。
五、綜上所述，原告乙○○、甲○○本於侵權行為之損害賠償請
    求權，請求被告應給付原告醫療費用、工作損失、非財產上
    損害賠償分別計126,000元、468,000元，惟本院審理後認為
    原告得請求賠償之金額分別在36,690元、138,845元之範圍
    內為有理由，是原告乙○○、甲○○請求被告賠償之金額，
    分別於36,690元、138,845元之範圍內，為有理由，應予准
    許，逾此部分之範圍為無理由，應予駁回。
六、按法院為終局判決時，應依職權為訴訟費用之裁判，民事訴
    訟法第87條第1項定有明文，爰依職權確定本件兩造應負擔
    之訴訟費用額。又原告勝訴部份，係所命被告給付之金額不
    逾500,000元者，應依職權宣告假執行。
七、結論：本件原告之訴，為一部有理由，一部無理由，爰依民
    事訴訟法第79條、第87條第1項、第389條第1項第5款，判決
    如主文。
中　　華　　民　　國　　96　　年　　2 　　月　　27　　日
                  民事第三庭    法　官　高如宜
以上正本係照原本作成
如對本判決上訴，須於判決送達後20日內向本院提出上訴狀
中　　華　　民　　國　　96　　年　　2　　 月　　27　　日
                                書記官　彭建山
